臺灣新北地方法院刑事判決
111年度審金訴字第266號
公  訴  人  臺灣新北地方檢察署檢察官
被      告  史政弘


                    （另案於法務部○○○○○○○○○○○執行）
上列被告因違反洗錢防制法等案件，經檢察官提起公訴（111 年
度偵字第34038 號、第34039 號、第34040 號），本院判決如下
：
    主  文
史政弘共同犯三人以上共同詐欺取財罪，共參罪，各處有期徒刑
壹年貳月。應執行有期徒刑壹年伍月。
    事實及理由
壹、查被告史政弘所犯均係死刑、無期徒刑、最輕本刑為3 年以
    上有期徒刑以外之罪，其於準備程序就被訴事實為全部有罪
    之陳述，經告知簡式審判程序之旨，並聽取其與檢察官之意
    見後，本院認無不得或不宜改依簡式審判程序進行之處，爰
    依刑事訴訟法第273 條之1 第1 項、第284 條之1 之規定，
    裁定進行簡式審判程序。
貳、本案犯罪事實、證據及應適用之法條，除下列事項應予補充
    外，餘均引用附件即檢察官起訴書之記載：
一、補充「被告史政弘於111 年11月17日本院準備程序及審理時
    之自白（參本院卷附當日各該筆錄）」為證據。
二、證據並所犯法條欄二之記載，應補充「查被告於本院審理中
    已自白所為洗錢防制法第14條第1 項之洗錢罪，本應依洗錢
    防制法第16條第2 項規定減輕其刑，然該罪名與其所犯刑法
    第339 條之4 第1 項第2 款之加重詐欺取財罪成立想像競合
    犯，而論以較重之加重詐欺取財罪，則洗錢罪之減刑事由，
    僅於量刑時加以衡酌已足（參最高法院108 年度台上字第44
    05號、第4408號判決意旨）」。　　　　
參、審酌被告於案發時正值青壯之齡，未見有何智識低下或肢體
    缺損之情狀，竟不思付出自身勞力或技藝，循合法途徑獲取
    生活所需財物，反而參加本件詐欺集團，共同對告訴人林煒
    、李佳儒、邱子翎（以下合稱本件告訴人）施用詐術並騙取
    金錢，造成本件告訴人之財產受有損害，均有不該，兼衡被
    告在本件各該犯行中所扮演之角色及參與犯罪之程度（係提
    供金融帳戶及依指示轉帳詐得款項之人），犯後終能坦承全
    部犯行，態度勉可，以及所犯數罪想像競合中輕罪之洗錢犯
    行部分，符合洗錢防制法第16條第2 項減刑要件，但迄今未
    能與本件告訴人達成和解或成立調解，以致未能對其等提出
    賠償並獲取諒解，暨被告之素行、教育程度、職業、家庭經
    濟與生活狀況，以及其犯罪之動機、目的、手段等一切情狀
    ，分別量處如主文所示之刑及定應執行之刑，以資處罰。
肆、查被告參與本件詐騙集團共同實行本件各該犯行，其雖有提
    供帳戶並依指示轉帳詐得款項等行為，然尚無確切事證顯示
    其為本件各該犯行之主導者，衡情應無藉此取得全部或大部
    分詐騙款項之可能，且據卷證內容顯示，被告實行本件各該
    犯行，未實際取得報酬，又本件詐騙集團成員運用被告之帳
    戶所取得之各筆款項，固同為洗錢之標的，然非被告所有，
    其亦無事實上之處分權限，故本件無從依刑法第38條之1 或
    洗錢防制法第18條等規定宣告沒收或追徵。
伍、本判決係依刑事訴訟法第310 條之2 及第454 條所製作之簡
    化判決，依法僅需記載犯罪事實、證據名稱及應適用之法條
    ，並得以簡略方式為之，如認定之犯罪事實、證據及應適用
    之法條，與檢察官起訴書之記載相同者，得引用之，附此敘
    明。
據上論斷，應依刑事訴訟法第273 條之1 第1 項、第299 條第1
項前段、第310 條之2 、第454 條（本件依刑事判決精簡原則，
僅記載程序法條文），判決如主文。
本案經檢察官林殷正偵查起訴，由檢察官陳炎辰到庭執行公訴。
中　　華　　民　　國    111   年 　 12  　月 　 20  　日
                 刑事第二十四庭  法  官　李俊彥   
以上正本證明與原本無異。
如不服本判決，應於判決送達後20日內敘明上訴理由，向本院提
出上訴狀（應附繕本），上訴於臺灣高等法院。其未敘述上訴理
由者，應於上訴期間屆滿後20日內向本院補提理由書「切勿逕送
上級法院」。
                                 書記官  林慈恩
中　　華　　民　　國　  111 　年　  12    月    20    日
附錄本判決論罪之法律條文：
中華民國刑法第339 條之4
犯第339 條詐欺罪而有下列情形之一者，處1 年以上7 年以下有
期徒刑，得併科1 百萬元以下罰金：
一、冒用政府機關或公務員名義犯之。
二、三人以上共同犯之。
三、以廣播電視、電子通訊、網際網路或其他媒體等傳播工具，
    對公眾散布而犯之。
前項之未遂犯罰之。

洗錢防制法第14條
有第二條各款所列洗錢行為者，處7 年以下有期徒刑，併科新臺
幣5 百萬元以下罰金。
前項之未遂犯罰之。
前二項情形，不得科以超過其特定犯罪所定最重本刑之刑。　
--------------------------------------------------------
附件：
臺灣新北地方檢察署檢察官起訴書
                                    111年度偵字第34038號
                                               第34039號
                                               第34040號
　　被　　　告　史政弘　男　22歲（民國00年00月00日生）
　　　　　　　　　　　　住○○市○○區○○○街000號4樓
　　　　　　　　　　　　國民身分證統一編號：Z000000000號
上列被告因詐欺等案件，已經偵查終結，認應該提起公訴，茲將
犯罪事實及證據並所犯法條分敘如下：
　　　　　　犯罪事實
一、史政弘（原名郭哲良、史哲良）明知詐騙集團為掩飾其不法
    行徑，避免執法人員之追究及處罰，經常利用他人之金融帳
    戶掩人耳目，依其智識程度及常識，亦可知若有不相識之人
    ，要求自己需提供帳戶供對方匯入來路不明之大額款項、並
    指示自己需代為轉帳予不相識之人，該款項極可能係犯罪所
    得之贓款，仍與真實姓名年籍不詳、自稱「林小艾」之成年
    人及其所屬之詐騙集團成員，共同意圖為自己不法之所有，
    基於三人以上共同詐欺取財暨基於掩飾、隱匿特定犯罪所得
    之本質、來源、去向、所在之洗錢犯意，先由史政弘於民國
    110年1月25日前之某日，以通訊軟體告知「林小艾」其名下
    所申辦之中國信託商業銀行北新莊分行帳號000000000000號
    帳戶（下稱本案帳戶）之帳號、戶名等資料後，「林小艾」
    所屬詐欺集團成員即於附表所示之詐欺時間，以如附表所示
    之詐欺方式，詐騙同表所示之人，致渠等均陷於錯誤，分別
    於如附表所示之匯款時間而匯款如附表所示之金額至本案帳
    戶，史政弘並於如附表所示之轉帳時間，轉出如附表所示之
    款項至「林小艾」指定之帳戶，藉此方式掩飾、隱匿詐騙集
    團犯罪所得之本質、來源、去向、所在。
二、案經林煒、李佳儒、邱子翎訴由新北市政府警察局新莊分局
    報告偵辦。
一、證據清單及待證事實
編號 證據名稱 待證事實 1 被告史政弘於偵查中之自白。 被告坦承全部犯罪事實。 2 告訴人林煒、李佳儒、邱子翎之警詢筆錄。 證明各告訴人有因詐騙集團之詐術而匯款至本案帳戶之事實。 3 告訴人李佳儒與詐欺集團成員間之網路對話記錄翻拍照片2張。 證明詐騙集團有對告訴人李佳儒施用附表所示詐術之事實。 4 告訴人邱子翎與詐欺集團成員間之網路對話記錄翻拍照片5張、告訴人邱子翎拍攝之力達電子網頁截圖1張。 證明詐騙集團有對告訴人邱子翎施用附表所示詐術之事實。 5 告訴人林煒拍攝之力達電子網頁截圖1張。 證明詐騙集團有對告訴人林煒拍施用附表所示詐術之事實。    6 本案帳戶交易明細。 證明各告訴人有匯款至本案帳戶，且遭被告操作網路銀行轉匯之事實。 
二、核被告史政弘所為，係犯洗錢防制法第14條第1項洗錢、刑
    法第339條之4第1項第2款之三人以上共同詐欺取財罪嫌。被
    告與姓名不詳之詐騙集團成員間就上開犯行，有犯意聯絡及
    行為分擔，請論以共同正犯。被告提供金融帳戶資料並進而
    轉帳款項之行為，同時觸犯上揭兩罪名，為一行為觸犯數罪
    名之想像競合犯，請依刑法第55條之規定，從一重之三人以
    上共同詐欺取財罪處斷。被告對各告訴人分別所犯各次三人
    以上共同詐欺取財犯行，犯意各別，行為互殊，應予分論併
    罰(共3罪)。
三、依刑事訴訟法第251條第1項提起公訴。
　  此　致
臺灣新北地方法院
中　　華　　民　　國　 111　　年　　8 　　月　　7 　　日
　　　　　　　　　　　　　檢　察　官    林殷正
附表
編號 被害人/告訴人 詐欺集團之詐術 匯款時間 匯款金額 （新臺幣/元） 轉匯時間 轉匯金額及帳號 1 林煒 向告訴人詐稱可按指示匯款進入指定帳戶投資力達電子公司（LETEC CORP）以獲利。 110年1月26日16時28分 5萬 110年1月26日17時21分 轉匯15萬元（其中之5萬元部分）至帳號000-0000000000000000號 2 李佳儒 向告訴人詐稱可按指示匯款進入指定帳戶以投資賽馬賭博、投資配程方案。 110年1月25日19時12分 10萬 110年1月25日19時19分 轉匯20萬5100元（其中20萬元部分）至帳號000-0000000000000000號    110年1月25日19時13分 10萬   3 邱子翎 向告訴人詐稱可參加外幣分析機測試並參與投資計畫，需按指示匯入投資款至指定帳戶。 110年1月26日21時59分 15萬 110年1月26日22時7分、22時46分 兩次共提領19萬200元（其中之15萬元），其中110年1月26日22時7分轉匯13萬100元至000-0000000000000000號帳戶、同日22時46分，轉匯000-0000000000000000號帳戶。